Inventaris van het archief van de Centrale Raad voor de Kernenergie en haar Commissies, (1958) 1963-1973 (1976)
Nationaal Archief, Den Haag
- ARCHIEF VAN DE CENTRALE RAAD VOOR DE KERNENERGIE, 1963-1973
  - STUKKEN VAN BIJZONDERE AARD., B
    - Stukken betreffende de taak.
      - Adviezen CR1 - CR36 van de Centrale Raad voor de Kernenergie, uitgebracht aan diverse ministers en enige andere personen, met bijlagen, adviesaanvragen, correspondentie en andere met het onderwerp verband houdende stukken (voorzover aangetroffen), (afschriften)., 1964-1972, 1964-1974; 379-46
        - Uitgebracht aan de minister van Economische Zaken betreffende., 435-444
          - CR26: toekomstige werkzaamheden van Euratom en de voorstellen dienaangaande van de Europese Commissie, met aanbiedingsbrief, adviesaanvraag en bijlagen alsmede CRK- en WRK-uittreksels en een TNO-kommentaar hiervan, 1969, 435
            zie ook inv.nrs. 134, 149, 152/153, 163 en 429
          - Stukken betreffende discussiepunten en overwegingen voor het opstellen van het advies, met concepten van het advies en reacties hierop, 1969, 436
          - Briefwisseling tussen WRK en de ministerraad/minister van Economische Zaken betreffende de hantering door de Nederlandse delegatie bij de EG-groep voor Atoomvraagstukken van de door WRK en CRK (CR26) uitgebrachte adviezen en het volgende meerjarenprogramma van Euratom, met bijlagen en aanbiedingsbrief van de WRK, 1969, 437
          - Brief van de vice-voorzitter van de EG-Commissie betreffende recente documentatie in verband met het nieuwe EG-meerjarenprogramma 1970-1974, met bijlage en antwoordbrief, 1969, 438
          - CR27: het Nederlandse programma op kernreactorgebied en het rapport van de Commissie ad hoc R.C.N., met bijlage (het RCN-rapport), concepten van het advies en reacties hierop, 1969, 439
            zie ook inv.nrs. 393, 404, 422, 359/360, 362, 376, en 241
          - Brieven betreffende reacties en opmerkingen op het RCN-rapport en de Toelichting op de verdeling van RCN-aktiviteiten in drie categorieën, 1969, 440
          - Brief van de minister van Onderwijs en Wetenschappen betreffende een adviesaanvrage van de ministers van Economische Zaken, Onderwijs en Wetenschappen en Financiën aan de Raad van Advies voor het Wetenschapsbeleid inzake het, R.C.N., met bijlagen, 1969, 441
          - Brievenwisseling betreffende reacties naar aanleiding van het uitgebrachte advies op het punt van "doorlichting" van het R.C.N. door een deskundige instantie, 1970, 442
          - Rapport van het R.C.N. betreffende "Het R.C.N. in de jaren 70", met CRK-aanbiedingsbrief aan de leden en stukken betreffende de discussie over dit rapport, 1970, 443
          - Rapport van de door de minister van Economische Zaken in 1970 ingestelde Commissie Beoordeling RCN-programma, met aanbiedingsbrief, 1971, 444
        - Uitgebracht aan de staatssecretaris van Sociale Zaken en Volksgezondheid betreffende., 445-446
          - CR28: het ontwerp-besluit tot wijziging van het Toestellenbesluit Kernenergiewet, met adviesaanvraag en bijlage, en met stukken naar aanleiding hiervan, 1970, 445
          - CR29: het ontwerp-besluit tot wijziging van het Radioaktievestoffenbesluit Kernenergiewet, met adviesaanvraag en bijlage, en met aanbiedingsbrief aan de leden, 1970, 446
            zie ook inv.nr. 458
        - Uitgebracht aan de minister van Economische Zaken betreffende., 447
          - CR30: het ontwerp-Geheimhoudingsbesluit Kernenergiewet, met adviesaanvraag en bijlage en met brief van de minister van Economische Zaken betreffende een aanwijzingsbeschikking op grond van het besluit, met bijlagen, 1971, 447
        - Uitgebracht aan de minister van Onderwijs en Wetenschappen en de staats-secretaris van Marine betreffende., 448-455
          - CR31: de cost effectiveness van het nucleaire schip, 1971, 448
            zie voorts het archief van de Commissie ad hoc Scheepsreactor (CSR-archief) betr. "Nadere opdracht", inv.nrs. 48-68.
          - Brief van de voorzitter CRK aan de voorzitter CSR betreffende het verlenen van de nadere opdracht tot het uitvoeren van een studie over het aspect van de "cost effectiveness" van het nucleaire schip met verzoek tot leveren van een kosten- en tijdschema, afschrift, 1967, 449
            De hierin genoemde verklaring van Prof. Vinke bevindt zich bij CR13 (inv.nr. 407)
          - Brief van de voorzitter CSR betreffende het verlenen van opdrachten aan diverse bedrijven voor het uitvoeren van een studie over de cost effectiveness van het nucleaire schip, 1968, 450
          - Brief van de voorzitter CSR betreffende de definitieve opdrachtverlening aan Sea Transport Engineering NV te Amsterdam voor de studie over de cost effectiveness van het nucleaire schip, 1968, 451
          - Brief van de voorzitter CSR betreffende aanbieding van het eerste rapport inzake de economie van kernvoortstuwing voor koopvaardijschepen (cost effectiveness van het nucleaire schip) en het verlenen van een vervolgopdracht aan Sea Transport Engineering NV (STE), met bijlagen, 1969, 452
          - Brief van de voorzitter CSR betreffende aanbieding van het eindrapport inzake de cost effectiveness van het nucleaire schip, voor betreffende verschilpunten tussen de STE-studie en de studie van de Stichting Kernvoortstuwing Koopvaardijschepen (SKK) en het in mei 1971 te Hamburg te houden symposium over kernvoortstuwing, met bijlage, 1971, 453
            Voor de (originele) tussentijds gevoerde correspondentie tussen de voorzitters van de CRK en de CSR betreffende de "Nadere opdracht" aan de STE alsmede de STE- en SKK-rapporten en de afwikkeling van de nadere opdracht, zie het CSR-archief, inv.nrs. 48-68.
            Voor stukken betreffende het Symposium: zie OSR inv.nr. 70
          - Brieven van de ministers van Onderwijs en Wetenschappen, van Defensie en van Verkeer en Waterstaat betreffende het voor publicatie vrijgeven van het advies CR31, 1971, 454
          - Briefwisseling tussen de secretaris CRK en diverse personen en instanties betreffende toezending/publicatie van het advies CR31 en de bijbehorende rapporten, 1971, 455
        - Uitgebracht aan de minister van Economische, Zaken betreffende., 456-457
          - CR32: vaststelling van een nieuw VBG (bepalingen inzake het vervoer over binnenwateren van gevaarlijke stoffen), met adviesaanvraag en aanbiedingsbrief aan diverse personen, 1971, 456
          - CR33: wijziging besluit Kerninstallaties, splijtstoffen en ertsen, met adviesaanvraag en het desbetreffende ontwerp-AMvB met nota van toelichting, 1971, 457
            zie ook inv.nr. 410
        - Uitgebracht aan de minister van Volksgezondheid en Milieuhygiëne betreffende., 458
          - CR34: het ontwerp-besluit tot wijziging van het Radioaktievestoffenbesluit Kernenergiewet, betrekking hebbende op de regeling van het vergunningenstelsel voor uurwerken met lichtgevende verf op de wijzerplaat en de wijzers, met adviesaanvraag en bijlagen en aanbiedingsbrief aan de leden, 1971, 458
        - Uitgebracht aan de minister van Economische Zaken betreffende., 459
          - CR35: evaluatie DeBeNeLux-project, met adviesaanvraag en correspondentie naar aanleiding hiervan, 1972., 459
            zie ook inv.nrs. 377, 261/262 en 270
        - Uitgebracht aan de ministers van Economische Zaken, van Volksgezondheid en Milieuhygiëne en de minister zonder portefeuille, belast met aangelegenheden betreffende het Wetenschapsbeleid en het Wetenschappelijk Onderwijs betreffende., 460
          - CR36 wijziging van de Kernenergiewet, strekkende tot opheffing van de Centrale Raad voor de Kernenergie, adviesaanvraag en bijlagen (wetsontwerp en toelichting) en met correspondentie voorafgaand aan en naar aanleiding van de adviesaanvraag c.a. en het concept-advies en met Staatsblad nr.291: Wet van 8 mei 1974, houdende wijziging van de Kernenergiewet, 1972, met, 1970-1974, 460
            zie ook inv.nr. 378.
      - CONGRESSEN.
        - Notitie van de voorzitter CRK aan de leden betreffende het op 12-14 april 1965 gehouden symposium van Euratom, afschrift., 461; 1 stuk
        - Brief van de secretaris CRK aan de leden betreffende de uitnodiging voor bijwoning van het op 27-28 Juni 1967 te houden "XII Nuclear Congress of Rome", met bijlagen, afschriften., 462; 3 stukken
        - Brief van de directeur van het Argonne National Laboratory betreffende een uitnodiging voor de op 7-9 November 1968 in Argonne, Illinois (USA) te houden conferentie inzake Sodium Technology and Large Fast Reactor Design, met bij1age, afschriften., 463; 2 stukken
      - DIVERSEN.
        - Brief V13 van de voorzitter WRK aan de minister van Buitenlandse Zaken betreffende een aanvraag van de Dr. Karl Landsteiner Stichting van het Centraal Laboratorium van de bloedtransfusiedienst van het Nederlandse Rode Kruis, gericht tot de minister van Onderwijs, Kunsten en Wetenschappen inzake een onderzoekproject, met het verzoek terzake hiervan de IAEA te benaderen, afschrift., 1963; 464; 1 stuk
          Enig aanwezige stuk inzake deze materie.
        - Overzichten van de overheidsuitgaven op het gebied van de kernenergie in Nederland en de Euratomlanden 1955-1970, met aanbiedingsbrief, 1964, en Rijksbegroting 1966 Economische Zaken., 1965; 465; 1 omslag
        - Briefwisseling met de ministers van Buitenlandse Zaken en Justitie betreffende het verzoek van het International Petroleum Institute Inc. (U.S.A.) tot deelneming door de Nederlandse regering aan een wereld-wijde studie inzake de atoomwetgeving in diverse landen., 1964-1965; 466; 1 omslag
        - Notitie van de WRK betreffende Pompen voor de koeling van kernreactoren., 1965; 467; 1 stuk
        - Brief van de Directeur-Generaal "Energie" van de Commissie van de Europese Gemeenschappen betreffende de instelling van het Directoraat-Generaal "Energie", met bijlage betr. de samenstelling hiervan, afschriften., 1968; 468; 2 stukken
        - Brief van de IRK betreffende een verzoek van de minister van Economische Zaken aan de IRK om advies inzake het voorstel Van Comprimo NV te Amsterdam om te Petten een helium-technologie-circuit te bouwen, met bijlagen en bericht van de IRK aan de minister met kennisgeving van seponering van de adviesaanvraag., 1970-1971; 469; 1 omslag
      - DOCUMENTATIE.
        - EG.
          - 1e en 2e Algemeen Verslag van de Europese Gemeenschappen., 1967-1968; 470
        - EURATOM.
          - "Where Goes Euratom?" uit: Atomwirtschaft., sept. 1965; 471
          - Rapport van de EG-Euratomcommissie betreffende de begroting voor onderzoek en investeringen voor 1966-Indeling van de programma's., 1965; 472
          - Rapport van de EG-Euratomcommissie, uitgebracht aan het Raadgevend Comité voor het Onderzoek op het gebied van de Kernenergie betreffende het Programma voor onderzoek en onderwijs van Euratom, met Nederlandse vertaling en de ontwerp-notulen van de 13e vergadering van het Comité., 1967; 473
          - Verslag van de ad hoc werkgroep van de Euratom-Raad betreffende het eindrapport van de werkgroep inzake "Voorziening op lange termijn met verrijkt uranium, (32e verg. CRK)., 1969; 474
        - FOM.
          - Jaarverslagen 1966-1972 en 1974 van de Stichting voor Fundamenteel Onderzoek der Materie/Stichting Instituut voor Kernphysisch Onderzoek., 1966-1974; 475
        - IAEA.
          - Verslagen van de Nederlandse delegatie van de 7e, 10e, 11e, 12e, 17e en 19e zitting van de Algemene Conferentie van de Internationale Organisatie voor Atoomenergie (IAEA)., 1963-1973; 476
          - Alvin M. Weinberg, "The Coming Age of Nuclear Energy", voordracht voor de 11e zitting van de Algemene Vergadering van de IAEA., 1967; 477
        - OESO.
          - Jaarverslag 1974 van de Organisatie voor Europese Samenwerking en Ontwikkeling OESO (OECD) ter zake van het Halden Reactor Project., 478
          - Jaarverslag 1974-1975 van de Organisation for Economic Co-operation and Development, Nuclear Energy. Agency, ter zake van het Dragon high temperature reactor project., 479
            Openbaarheid beperkt tot 01-01-2026
        - SFGO.
          - Jaarverslagen 1970 en 1971 van de Stichting voor Fundamenteel Geneeskundig Onderzoek/Stichting voor medisch wetenschappelijk onderzoek., 1970-1971; 480
        - RAWB.
          - Vademecum van de Raad van Advies voor het Wetenschapsbeleid betreffende instellingen en organen voor het wetenschapsbeleid., 1974; 481
        - RCN.
          - Summary of activities van de Stichting Reactor Centrum Nederland over de jaren., 1973-1975; 482
        - Diversen (rapporten, tijdschriftartikelen).
          - "The British Nuclear Export Executive" uit: Press Release (U.K. Atomic Energy Authority)., 1966; 483
          - Craig Hosmer, "Running with the breeder ball" uit: Nucleonics Week., jan. 1967; 484
          - "Italiaans Atoomschip" uit: Atoomforum., febr. 1967; 485
          - "Japan-Nuclear Ship Approved" en "No Centrifuge Ban" uit: Nuclear Engineering International., jan 1968; 486
          - "Boyd Sinks All Hope of Nuclear-Ship Construction" uit: Nucleonics Week., mei 1968; 487
          - "Het Ultra-centrifugeproject - Fondsen, nodig om uit experimentele stadium en in praktijk te komen" uit: De Nederlandse Onderneming., mei 1968; 488
          - "Marechal-Gruppe arbeitet weiter" uit: Atomwirtschaft., jan 1969; 489
          - "A European enrichment plant" (rapport van de Foratom Subgroup Study/Schweizerische Verein für Atomenergie) uit: Nuclear Engineering International, (32e verg. CRK)., april 1969; 490
          - Dr. Glenn T. Seaborg, "Fission and Fusion, Developments and Prospects", publicatie van de U.S. Atomic Energy Commission., nov, 1969; 491
          - "U.S. civilian nuclear power plants for the year 1969", U.S. Atomic Energy Commission., 1970; 492
          - "The Peaceful Atom: Friend or Foe?" uit: Time., jan. 1970; 493
          - Prof. Ir. D.G.H. Latzko, "De Nederlandse overheidsuitgaven in de Kernenergiesector" uit: Maatschappij, Belangen., april 1970; 494
          - "Wetenschapsbudget 1976", nota van het ministerie van Onderwijs en Wetenschappen betreffende het meerjarenplan voor de wetenschapsbeoefening., 1975; 495
          - Tijdschriften "Technological Forecasting and Social Change", Elsevier New York., 1975, 1976; 496
            Openbaarheid beperkt tot 01-01-2027
- ARCHIEF VAN DE COMMISSIE AD HOC URANIUMVOORRADEN, 1964-1965
  - STUKKEN VAN ALGEMENE AARD., A
    - Notulen van de eerste en enige vergadering van de Commissie ad hoc Uraniumvoorraden, met presentielijst en bijbehorende correspondentie., 1964; 497; 1 omslag
  - STUKKEN VAN BIJZONDERE AARD., B
    - Stukken betreffende het organisme.
      - Brief van de voorzitter CRK aan de aspirant-commissieleden betreffende de instelling van de commissie en de eerste vergadering, afschrift., 1964; 498; 1 stuk
      - Brief van de voorzitter CRK betreffende het besluit van de CRK de Commissie ontheffing te verlenen van haar taak, afschrift., 1965; 499; 1 stuk
        In één brief met de inhoud van inv.nr. 8.
    - Stukken betreffende de taak.
      - Notitie betreffende discussiepunten voor de Commissie., 1964; 500; 1 stuk
      - Nota van de directeur Kernenergie van het ministerie van Economische Zaken aan de Directeur-Generaal voor de Industrialisatie en Energie-voorziening betreffende de voor het Euratom-bouwprogramma-kernenergie-centrales te verwachten beschikbare uraniumreserves, afschrift., 1964; 501; 1 stuk
      - Notities van een commissielid betreffende het rapport van de werkgroep geologische deskundigen inzake gegevens over de uraniumvoorziening in de Europese Gemeenschap en over de energievoorziening in West-Europa i.v.m. de ontwikkeling van de kernenergie en het uranium-verbruik na het jaar 1980, afschriften., 1965, 1964; 502; 3 stukken
      - Rapport van de Commissie ad hoc Uraniumvoorraden betreffende het verbruik van de uraniumvoorraden, met concepten en bijbehorende correspendentie., 1964; 503; 1 omslag
        Dit rapport zou de bestemming krijgen van bijlage bij CR5, inv.nr.387 c.a.
      - Brief van de voorzitter CRK betreffende kennisname door de CRK van het rapport., 1965; 504; 1 stuk
        In één brief met de inhoud van inv.nr. 3
    - DOCUMENTATIE.
      - "Uraniumvoorraden en energievoorziening" uit: Atoomenergie en haar toepassingen., april 1964; 505
      - "Uranium = nuclear power" uit de brochure "Uranium Galore", Johannesburg., 1964; 506
      - "New Activities" (betr. het vraagstuk van de voor de toekomst beschikbare uraniumvoorraden) uit: ENEA Annual Review., 1964; 507
- ARCHIEF VAN DE COMMISSIE AD HOC SCHEEPSREACTOR (C.S.R.), 1965-1971
  - STUKKEN VAN ALGEMENE AARD., A
    - Notulen van de 1e tot en met de 17e vergadering van de Commissie ad hoc Scheepsreactor (CSR), met agenda's en bijbehorende correspondentie., 1965-1971; 508-524; 17 omslagen
      Alleen de presentielijst en de convocatie van de eerste vergadering zijn bij de stukken gelaten.
      - Bestanddeel 1, 508
      - Bestanddeel 2, 509
      - Bestanddeel 3, 510
      - Bestanddeel 4, 511
      - Bestanddeel 5, 512
      - Bestanddeel 6, 513
      - Bestanddeel 7, 514
      - Bestanddeel 8, 515
      - Bestanddeel 9, 516
      - Bestanddeel 10, 517
      - Bestanddeel 11, 518
      - Bestanddeel 12, 519
      - Bestanddeel 13, 520
      - Bestanddeel 14, 521
      - Bestanddeel 15, 522
      - Bestanddeel 16, 523
      - Bestanddeel 17, 524
    - Concept voor een verslag van de werkzaamheden van de Commissie over het Jaar 1970, met aanbiedingsbrief van de secretaris aan de voorzitter CSR., 1971; 525; 2 stukken
      De definitieve versie hiervan is als bij1age opgenomen in het jaarverslag 1970 van de CRK.
      De verslagen en mededelingen van de werkzaamheden in de overige jaren sinds haar instelling in 1965 zijn verwerkt in de CRK-jaarverslagen.
  - STUKKEN VAN BIJZONDERE AARD., B
    - Stukken betreffende het organisme.
      - Brief van de voorzitter CRK aan de aspirant-oommissieleden betreffende de instelling en het doel van de Commissie en de eerste vergaderbijeenkomst, met ledenlijst., 1965; 526; 3 stukken
        zie CR8 (inv.nr. 393)
        zie voor het genoemde RCN-rapport inv.nr. 74
      - Stukken betreffende benoeming en ontslag van drie commissieleden., 1965-1970-1973; 527-529; 3 omslagen
        - Aanwijzing CSR-lid door de staatssecretaris van Defensie, 1965, 527
        - Benoeming van een RCN-medewerker als lid-deskundige, 1970, 528
        - Ontslagverzoek van een CSR-lid wegens inaktiviteit van de CSR, 1973, 529
      - Brief van de secretaris CSR, aan de voorzitter betreffende de classificatie van de CSR-stukken en de beveiliging binnen de dienst van de CRK, doorslag, met antwoordbrief en voorstel van het secretariaat., 1966; 530; 3 stukken
      - Brief van de voorzitter CRK betreffende decharge van de Commissie, met aanbiedingsbrief., 1971; 531; 2 stukken
    - Stukken betreffende de taak.
      - Brief aan de voorzitter CRK betreffende het tijdschema van de commissie-werkzaamheden, afschrift., 1965; 532; 1 stuk
      - Brief aan de cie-leden betreffende de interpretatie van het mandaat van de Commissie, met bijlage, afschrift., 1965; 533; 2 stukken
      - Brievenwisseling betreffende uitnodigingen van de CRK/CSR aan enige ministers, het RCN en scheepvaartbedrijven voor de hearings van de CSR., 1965; 534; 1 omslag
      - Stukken betreffende vraagstellingen en reacties m.b.t. de in de RCN-documenten voorgestelde reactor-types en begrote kosten t.b.v. de CSR-hearings., 1965; 535; 1 omslag
        zie voor de RCN-rapporten inv.nr. 74
      - Stukken betreffende het verzamelen van gegevens inzake WA-verzekering, van kerninstallaties te land en nucleaire schepen, met de betreffende verdragen en besluiten., 1966; 536; 1 omslag
      - Briefwisseling met de technisch directeur van het RCN betreffende de bruikbaarheid van met een scheepsreactor-prototype van 10.000 apk verkregen gegevens voor een eventueel later reactorontwerp van ca. 50.000 apk, met ontwerptekeningen., 1965; 537; 1 omslag
      - Notities en briefwisseling RCN-CSR betreffende diverse kosten-aan andere vergelijkingen tussen Proteus, Nereus en de GKN Dodewaard., 1966; 538; 1 omslag
      - Stukken betreffende samenstelling en werkwijze van de CSR-werkgroep ad hoc investeringskosten Proteus/Nereus., 1966; 539; 1 omslag
      - Memorandum van de NV Neratoom betreffende de in de 3e vergadering van de CSR gestelde vragen inzake het prototype scheepsreactor Proteus, met bijlage (kostenraming) en aanbiedingsbrief., 1966; 540; 3 stukken
      - Brieven aan de leden en twee scheepvaartmaatschappijen betreffende, deeconomische concurrentiepositie van de nucleaire scheepsvoortstuwing, doorslagen., 1966; 541; 2 stukken
        zie voor de, betr. RCN-rapporten inv.nr. 74
      - Brieven van twee scheepvaartmaatschappijen betreffende een begroting van exploitatiekosten van en een richtprijs voor een zeesleepboot met nucleaire voortstuwing., 1966; 542; 1 omslag
      - Brief van een CSR-lid betreffende het Verslag van een studie inzake het vervoer van containers, opgesteld voor de Vereenigde Nederlandsche Scheepvaartmij, met betr, bijlage., 1966; 543; 2 stukken
        Bestemd voor het door de CSR op te stellen eindrapport.
      - Brief van de CSR-werkgroep ad hoc investeringskosten Proteus-Nereus betreffende aanbieding kostenraming Proteus-Nereus-projecten, met betr. bijlage., 1966; 544; 2 stukken
        zie inv.nr. 32
      - Briefwisseling met het Ned. Scheepsbouwkundig Proefstation betreffende gegevens van de in onderzoek zijnde snelle containerschepen die vermoedelijk in de USA gebouwd zullen worden., 1966; 545; 2 stukken
      - Brieven van het RCN betreffende het verzoek van de CSR inzake een, mogelijke verkleining van het vermogen van de NERO-reactor, afschriften., 1967; 546; 2 stukken
      - Nota van de NV Kon, Mij, "De Schelde" Vlissingen betreffende Economische aspecten van de nucleaire voortstuwing van een containerschip met een vermogen van 72.000 shp, met bijlage., 1966; 547; 2 stukken
      - Stukken/notities betreffende reactorschepen, bijlage II van het CSR-eindrapport, Kansen voor scheepsreactoren in handelsschepen en Vooruitzichten kernenergiereactoren voor handelsschepen., 1966, 1967; 548; 1 omslag
      - Brief aan Dr. Frankel van de V.S.-ambassade te Den Haag betreffende, het verzoek om een onderhoud t.z.v. het uit te brengen Eindrapport, doorslag, met aanbiedingsbrief., 1966; 549; 2 stukken
      - EINDRAPPORT CSR "Kernvoortstuwing van schepen en Nederlands prototype scheepsreactor"., 550-554
        - Stukken betreffende de totstandkoming van het CSR-eindrapport. 1966, 550-552; 3 omslagen
          - Bouwstenen Eindrapport en alternatief concept-schema Eindrapport., 550
          - Indeling van gegevens ("bouwstenen") uit de hearings onder een aantal (hoofd) onderwerpen (5 afleveringen)., 551
          - Concepten voor de hoofdstukken/paragrafen van het Eindrapport (in volgorde van behandeling)., 552
        - Eindrapport van de Commissie ad hoc Scheepsreactor betreffende "Kernvoortstuwing van schepen en Nederlands prototype scheepsreactor", met aanbiedingsbrief (doorslag) en correspondentie betreffende de toezending van het rapport. 1966, 553; 1 omslag
          Op pag. 1 en 14 van het rapport zijn ingekomen wijzigingen gelegd die in een 2e, gewijzigde uitgave verwerkt zouden zijn; deze 2e uitgave is niet in het archief aangetroffen.
        - Stukken betreffende reacties op het Eindrapport CSR. 1966-1967, 554; 1 omslag
      - "NADERE OPDRACHT" (zie ook CR31, CRK inv.nrs. 448-453)., 555-575
        - Brief van de voorzitter CRK betreffende het verlenen van de nadere, opdracht tot het uitvoeren van een studie over het aspect van de "cost-effectiveness" van het nucleaire schip, met verzoek tot leveren van een kosten-en tijdschema, doorslag, 1967, 555; 1 stuk
          De hierin genoemde verklaring van prof. Vinke bevindt zich in inv. 407.